---
title: "`r paste('BOGage planner: Informe del día ', ddfs_complete$Date[1])`"
date: "Realizado el `r Sys.Date()`"
output: 
  html_document:
    # theme: flatly
    theme: paper
    highlight: monochrome
    toc: true
    toc_float: true
    runtime: shiny
---

<!-- Evitar que se imprima el table of contents si se guarda como pdf -->
<style>
  /* Oculta el TOC al imprimir */
  @media print {
    .toc, .tocify { 
      display: none; 
    }
  }
</style>


<!-- <style> -->
<!--   header { -->
<!--     position: fixed; -->
<!--     top: 0; -->
<!--     width: 100%; -->
<!--     background-color: #f8f9fa; -->
<!--     padding: 10px; -->
<!--     display: flex; -->
<!--     align-items: center; -->
<!--     font-size: 20px; -->
<!--     font-weight: bold; -->
<!--   } -->
<!--   header img { -->
<!--     height: 40px; /* Ajusta el tamaño de la imagen según lo necesites */ -->
<!--     margin-right: 10px; -->
<!--   } -->
<!--   body { -->
<!--     margin-top: 70px; /* Ajusta para evitar que el contenido se superponga */ -->
<!--   } -->
<!-- </style> -->

<!-- <header> -->
<!--   <img src="www/BOGagePlannerv2.svg" alt="Logo"> -->
<!--   <span>BOGage planner: Informe - `r Sys.Date()`</span> -->
<!-- </header> -->



```{r, echo=FALSE, warning=FALSE, message=FALSE}
suppressWarnings({
  # Generar gráficos
  generated_plots <- lapply(seq_along(plots), function(i) {
    create_plot(
      data = plots[[i]]$data,
      x_var = "hour",
      y_var = plots[[i]]$y_var,
      y_label = "Equipajes",
      hline_value = plots[[i]]$hline_value
    )
  })
})

suppressWarnings({
  generated_operators_plots <- lapply(seq_along(plots_ops), function(i) {
      create_plot_ops(
        data = plots_ops[[i]]$data,
        x_var = "hour",
        y_var = plots_ops[[i]]$y_var,
        y_label = "Operadores"
      )
    })
})
```

# 1. Resumen de Parámetros de Entrada
En este apartado se mostrará el resumen de los parámetros de entrada introducidos.

## 1.1 Parámetros de Pasajeros

```{r, echo=FALSE, warning=FALSE, message=FALSE}
library(knitr)
library(kableExtra)


table_par_pas <- as.data.table(list(
  Parámetro = c("Pasajeros O/D", 
                  "Load Factor", 
                  "Equipajes/pasajero (doméstico)", 
                  "Equipajes/pasajero (internacional)",
                  "Equipajes/pasajero (transferencias)"),
  Valor = c(paste0(OD_pax*100, " %"), paste0(LF*100," %"), paste0(bag_pax_DOM," equipajes/pax"), paste0(bag_pax_INT," equipajes/pax"), paste0(bag_pax_Transf," equipajes/pax"))
))


kable(table_par_pas, align = rep("c", ncol(table_par_pas)), caption = "Tabla de Parámetros de Pasajeros") %>%
kable_styling(bootstrap_options = c("striped", "hover", "condensed", "responsive"),full_width = FALSE)

```

## 1.2 Parámetros de los Equipos de Inspección

```{r, echo=FALSE, warning=FALSE, message=FALSE}
library(knitr)
library(kableExtra)


table_eq_insp <- as.data.table(list(
  Parámetro = c("Equipajes aprobados en nivel 1", 
                  "Equipajes aprobados en nivel 2", 
                  "Equipajes rechazados en nivel 1", 
                  "Equipajes No Pic"),
  Valor = c(paste0(eds_limit, " %"), paste0(apr_n2," %"), paste0(rec_n2," %"), paste0(no_pic," %"))
))


kable(table_eq_insp, align = rep("c", ncol(table_eq_insp)), caption = "Tabla de Parámetros de los Equipos de Inspección") %>%
kable_styling(bootstrap_options = c("striped", "hover", "condensed", "responsive"),full_width = FALSE)

```

## 1.3 Parámetros de los Operadores de N2 y N3

```{r, echo=FALSE, warning=FALSE, message=FALSE}
library(knitr)
library(kableExtra)


table_par_oper <- as.data.table(list(
  Parámetro = c("Capacidad de un operador de nivel 2", 
                  "Capacidad de un operador de nivel 3"),
  Valor = c(paste0(capacidad_N2, " equipajes/hora"), paste0(capacidad_N3," equipajes/hora"))
))


kable(table_par_oper, align = rep("c", ncol(table_par_oper)), caption = "Tabla de Parámetros de Operadores") %>%
kable_styling(bootstrap_options = c("striped", "hover", "condensed", "responsive"),full_width = FALSE)

```

## 1.4 Parámetros Operativos

```{r, echo=FALSE, warning=FALSE, message=FALSE}
library(knitr)
library(kableExtra)


table_par_op <- as.data.table(list(
  Parámetro = c("Recirculación de equipajes en el sorter", 
                  "Equipajes no leídos por ATR", 
                  "Equipajes lost-tracking previo a EDS", 
                  "Equipajes lost-tracking tras EDS"),
  Valor = c(paste0(recirc, " %"), paste0(mes_val," %"), paste0(eds_lost," %"), paste0(lost_track_value," %"))
)) 


kable(table_par_op, align = rep("c", ncol(table_par_op)), caption = "Tabla de Parámetros Operativos") %>%
kable_styling(bootstrap_options = c("striped", "hover", "condensed", "responsive"),full_width = FALSE)

```


# 2. Resultados

## 2.1 Entrada de Equipajes al Sistema

### 2.1.1 Tabla de Máxima Demanda

En esta tabla se mostrará la máxima demanda total y por línea de las diferentes áreas de facturación y líneas de transferencias.


```{r, echo=FALSE, warning=FALSE, message=FALSE}
library(knitr)
library(kableExtra)

kable(table_bag_entry, align = rep("c", ncol(table_bag_entry)), caption = "Tabla de Entradas de Equipajes") %>%
kable_styling(bootstrap_options = c("striped", "hover", "condensed", "responsive"),full_width = FALSE)

```


### 2.1.2 Resultados Gráficos

A continuación, se muestran las gráficas de demanda total y por línea de entrada de equipajes al sistema.

#### Entrada total de equipajes

```{r, fig.height=3, echo=FALSE, warning=FALSE, message=FALSE}
suppressWarnings({

 print(generated_plots[[1]])

})
```

#### Línea TR07

```{r, fig.height=3, echo=FALSE, warning=FALSE, message=FALSE}
suppressWarnings({

 print(generated_plots[[2]])

})
```

#### Línea TR08

```{r, fig.height=3, echo=FALSE, warning=FALSE, message=FALSE}
suppressWarnings({

 print(generated_plots[[3]])

})
```


#### Línea TR09

```{r, fig.height=3, echo=FALSE, warning=FALSE, message=FALSE}
suppressWarnings({

 print(generated_plots[[4]])

})
```


#### Línea TR10

```{r, fig.height=3, echo=FALSE, warning=FALSE, message=FALSE}
suppressWarnings({

 print(generated_plots[[5]])

})
```

#### Línea TR04

```{r, fig.height=3, echo=FALSE, warning=FALSE, message=FALSE}
suppressWarnings({

 print(generated_plots[[6]])

})
```

#### Línea TR03

```{r, fig.height=3, echo=FALSE, warning=FALSE, message=FALSE}
suppressWarnings({

 print(generated_plots[[7]])

})
```

#### Línea TR02

```{r, fig.height=3, echo=FALSE, warning=FALSE, message=FALSE}
suppressWarnings({

 print(generated_plots[[8]])

})
```

#### Línea TR01

```{r, fig.height=3, echo=FALSE, warning=FALSE, message=FALSE}
suppressWarnings({

 print(generated_plots[[9]])

})
```

#### Línea TX01

```{r, fig.height=3, echo=FALSE, warning=FALSE, message=FALSE}
suppressWarnings({

 print(generated_plots[[10]])

})
```

#### Línea TX02

```{r, fig.height=3, echo=FALSE, warning=FALSE, message=FALSE}
suppressWarnings({

 print(generated_plots[[11]])

})
```

#### Línea TX03

```{r, fig.height=3, echo=FALSE, warning=FALSE, message=FALSE}
suppressWarnings({

 print(generated_plots[[12]])

})
```

#### Línea TX04

```{r, fig.height=3, echo=FALSE, warning=FALSE, message=FALSE}
suppressWarnings({

 print(generated_plots[[13]])

})
```

<div style="height: 1cm;"></div>

## 2.2 Sorter

### 2.2.1 Tabla de Máxima Demanda

En esta tabla se mostrará la máxima demanda en cada uno de los sorters.

```{r, echo=FALSE, warning=FALSE, message=FALSE}
library(knitr)
library(kableExtra)

# Mostrar la tabla en el documento
# kable(table_bag_entry, caption = "Tabla de Entradas de Equipajes")

kable(table_sorter, align = rep("c", ncol(table_sorter)), caption = "Tabla de Sorter") %>%
kable_styling(bootstrap_options = c("striped", "hover", "condensed", "responsive"),full_width = FALSE)

```

### 2.2.2 Resultados Gráficos

A continuación, se muestran las gráficas de demanda en los sorters.

#### Sorter MS01

```{r, fig.height=3, echo=FALSE, warning=FALSE, message=FALSE}
suppressWarnings({

 print(generated_plots[[28]])

})
```

#### Sorter MS02

```{r, fig.height=3, echo=FALSE, warning=FALSE, message=FALSE}
suppressWarnings({

 print(generated_plots[[29]])

})
```

<div style="height: 1cm;"></div>

## 2.3 Líneas EDS

### 2.3.1 Tabla de Máxima Demanda

En esta tabla se mostrará la máxima demanda total y por línea de las líneas de EDS.

```{r, echo=FALSE, warning=FALSE, message=FALSE}
library(knitr)
library(kableExtra)

# Mostrar la tabla en el documento
# kable(table_bag_entry, caption = "Tabla de Entradas de Equipajes")

kable(table_eds, align = rep("c", ncol(table_eds)), caption = "Tabla de Líneas EDS") %>%
kable_styling(bootstrap_options = c("striped", "hover", "condensed", "responsive"),full_width = FALSE)

```

### 2.3.2 Resultados Gráficos

A continuación, se muestran las gráficas de demanda total y por línea en las líneas de EDS. Adicionalmente, se incluye la gráfica de necesidad de operadores de nivel 2.

#### Demanda Total

```{r, fig.height=3, echo=FALSE, warning=FALSE, message=FALSE}
suppressWarnings({

 print(generated_plots[[20]])

})
```

#### Operadores de Nivel 2 necesarios

```{r, fig.height=3, echo=FALSE, warning=FALSE, message=FALSE}
suppressWarnings({

 print(generated_operators_plots[[2]])

})
```

#### Línea 1L1

```{r, fig.height=3, echo=FALSE, warning=FALSE, message=FALSE}
suppressWarnings({

 print(generated_plots[[21]])

})
```

#### Línea 1L2

```{r, fig.height=3, echo=FALSE, warning=FALSE, message=FALSE}
suppressWarnings({

 print(generated_plots[[22]])

})
```

#### Línea 1L3

```{r, fig.height=3, echo=FALSE, warning=FALSE, message=FALSE}
suppressWarnings({

 print(generated_plots[[23]])

})
```

#### Línea 1L4

```{r, fig.height=3, echo=FALSE, warning=FALSE, message=FALSE}
suppressWarnings({

 print(generated_plots[[24]])

})
```

#### Línea 1L5

```{r, fig.height=3, echo=FALSE, warning=FALSE, message=FALSE}
suppressWarnings({

 print(generated_plots[[25]])

})
```

#### Línea 1L6

```{r, fig.height=3, echo=FALSE, warning=FALSE, message=FALSE}
suppressWarnings({

 print(generated_plots[[26]])

})
```

#### Línea 1L7

```{r, fig.height=3, echo=FALSE, warning=FALSE, message=FALSE}
suppressWarnings({

 print(generated_plots[[27]])

})
```

<div style="height: 1cm;"></div>

## 2.4 Nivel 3

### 2.4.1 Tabla de Máxima Demanda

En esta tabla se mostrará la máxima demanda y el máximo número de operadores necesarios en nivel 3.

```{r, echo=FALSE, warning=FALSE, message=FALSE}
library(knitr)
library(kableExtra)

# Mostrar la tabla en el documento
# kable(table_bag_entry, caption = "Tabla de Nivel 3")

kable(table_L3, align = rep("c", ncol(table_L3)), caption = "Tabla de Nivel 3") %>%
kable_styling(bootstrap_options = c("striped", "hover", "condensed", "responsive"),full_width = FALSE)

```

### 2.4.2 Resultados Gráficos

A continuación, se muestran las gráficas de demanda y de número de operadores necesarios en nivel 3.

#### Demanda de equipajes

```{r, fig.height=3, echo=FALSE, warning=FALSE, message=FALSE}
suppressWarnings({

 print(generated_plots[[19]])

})
```

#### Operadores de Nivel 3 necesarios

```{r, fig.height=3, echo=FALSE, warning=FALSE, message=FALSE}
suppressWarnings({

 print(generated_operators_plots[[1]])

})
```

<div style="height: 1cm;"></div>

## 2.5 Estación de Codificación Manual

### 2.5.1 Tabla de Máxima Demanda

En esta tabla se mostrará la máxima demanda por estación de codificación manual.

```{r, echo=FALSE, warning=FALSE, message=FALSE}
library(knitr)
library(kableExtra)

# Mostrar la tabla en el documento
# kable(table_bag_entry, caption = "Tabla de Entradas de Equipajes")

kable(table_mes[2:5,], align = rep("c", ncol(table_mes[2:5,])), caption = "Tabla de Estación de Codificación Manual (MES)") %>%
kable_styling(bootstrap_options = c("striped", "hover", "condensed", "responsive"),full_width = FALSE)

```

### 2.5.2 Resultados Gráficos

A continuación, se muestran las gráficas de demanda en cada estación de codificación manual.

#### Estación ME1

```{r, fig.height=3, echo=FALSE, warning=FALSE, message=FALSE}
suppressWarnings({

 print(generated_plots[[15]])

})
```

#### Estación ME2

```{r, fig.height=3, echo=FALSE, warning=FALSE, message=FALSE}
suppressWarnings({

 print(generated_plots[[16]])

})
```

#### Estación ME3

```{r, fig.height=3, echo=FALSE, warning=FALSE, message=FALSE}
suppressWarnings({

 print(generated_plots[[17]])

})
```

#### Estación ME4

```{r, fig.height=3, echo=FALSE, warning=FALSE, message=FALSE}
suppressWarnings({

 print(generated_plots[[18]])

})
```

<div style="height: 1cm;"></div>

## 2.6 Carruseles de make-up

### 2.6.1 Tabla de Máxima Demanda

En esta tabla se mostrará la máxima demanda por línea de acceso a cada carrusel de make-up. Cabe aclarar que el MC04 es considerado como EBS manual y no se incluye en este apartado.

```{r, echo=FALSE, warning=FALSE, message=FALSE}
library(knitr)
library(kableExtra)

# Mostrar la tabla en el documento
# kable(table_bag_entry, caption = "Tabla de Entradas de Equipajes")

table_mu <- rbind(table_make_up[2:7,], table_make_up[10:23,])

kable(table_mu, align = rep("c", ncol(table_mu)), caption = "Tabla de Carruseles de Make-up") %>%
kable_styling(bootstrap_options = c("striped", "hover", "condensed", "responsive"),full_width = FALSE)

```

### 2.6.2 Resultados Gráficos

A continuación, se muestran las gráficas de demanda en cada una de las líneas de acceso a los carruseles de make-up.

#### Carrusel MC01

##### Línea MU01-1xx

```{r, fig.height=3, echo=FALSE, warning=FALSE, message=FALSE}
suppressWarnings({

 print(generated_plots[[30]])

})
```

##### Línea MU01-2xx

```{r, fig.height=3, echo=FALSE, warning=FALSE, message=FALSE}
suppressWarnings({

 print(generated_plots[[31]])

})
```

#### Carrusel MC02

##### Línea MU02-1xx

```{r, fig.height=3, echo=FALSE, warning=FALSE, message=FALSE}
suppressWarnings({

 print(generated_plots[[32]])

})
```

##### Línea MU02-2xx

```{r, fig.height=3, echo=FALSE, warning=FALSE, message=FALSE}
suppressWarnings({

 print(generated_plots[[33]])

})
```

#### Carrusel MC03

##### Línea MU03-1xx

```{r, fig.height=3, echo=FALSE, warning=FALSE, message=FALSE}
suppressWarnings({

 print(generated_plots[[34]])

})
```

##### Línea MU03-2xx

```{r, fig.height=3, echo=FALSE, warning=FALSE, message=FALSE}
suppressWarnings({

 print(generated_plots[[35]])

})
```

#### Carrusel MC05

##### Línea MU05-1xx

```{r, fig.height=3, echo=FALSE, warning=FALSE, message=FALSE}
suppressWarnings({

 print(generated_plots[[36]])

})
```

##### Línea MU05-2xx

```{r, fig.height=3, echo=FALSE, warning=FALSE, message=FALSE}
suppressWarnings({

 print(generated_plots[[37]])

})
```

#### Carrusel MC06

##### Línea MU06-1xx

```{r, fig.height=3, echo=FALSE, warning=FALSE, message=FALSE}
suppressWarnings({

 print(generated_plots[[38]])

})
```

##### Línea MU06-2xx

```{r, fig.height=3, echo=FALSE, warning=FALSE, message=FALSE}
suppressWarnings({

 print(generated_plots[[39]])

})
```

#### Carrusel MC07

##### Línea MU07-1xx

```{r, fig.height=3, echo=FALSE, warning=FALSE, message=FALSE}
suppressWarnings({

 print(generated_plots[[40]])

})
```

##### Línea MU07-2xx

```{r, fig.height=3, echo=FALSE, warning=FALSE, message=FALSE}
suppressWarnings({

 print(generated_plots[[41]])

})
```

#### Carrusel MC08

##### Línea MU08-1xx

```{r, fig.height=3, echo=FALSE, warning=FALSE, message=FALSE}
suppressWarnings({

 print(generated_plots[[42]])

})
```

##### Línea MU08-2xx

```{r, fig.height=3, echo=FALSE, warning=FALSE, message=FALSE}
suppressWarnings({

 print(generated_plots[[43]])

})
```

#### Carrusel MC09

##### Línea MU09-1xx

```{r, fig.height=3, echo=FALSE, warning=FALSE, message=FALSE}
suppressWarnings({

 print(generated_plots[[44]])

})
```

##### Línea MU09-2xx

```{r, fig.height=3, echo=FALSE, warning=FALSE, message=FALSE}
suppressWarnings({

 print(generated_plots[[45]])

})
```

#### Carrusel MC10

##### Línea MU10-1xx

```{r, fig.height=3, echo=FALSE, warning=FALSE, message=FALSE}
suppressWarnings({

 print(generated_plots[[46]])

})
```

##### Línea MU10-2xx

```{r, fig.height=3, echo=FALSE, warning=FALSE, message=FALSE}
suppressWarnings({

 print(generated_plots[[47]])

})
```

#### Carrusel MC11

##### Línea MU11-1xx

```{r, fig.height=3, echo=FALSE, warning=FALSE, message=FALSE}
suppressWarnings({

 print(generated_plots[[48]])

})
```

##### Línea MU11-2xx

```{r, fig.height=3, echo=FALSE, warning=FALSE, message=FALSE}
suppressWarnings({

 print(generated_plots[[49]])

})
```

<div style="height: 1cm;"></div>

## 2.7 Early Baggage Storage

### 2.7.1 Tabla de Máxima Demanda

En esta tabla se mostrará la máxima demanda en el EBS manual y en el EBS automático.

```{r, echo=FALSE, warning=FALSE, message=FALSE}
library(knitr)
library(kableExtra)

# Mostrar la tabla en el documento
# kable(table_bag_entry, caption = "Tabla de Entradas de Equipajes")

kable(table_ebs, align = rep("c", ncol(table_ebs)), caption = "Tabla de Early Baggage Storage (EBS)") %>%
kable_styling(bootstrap_options = c("striped", "hover", "condensed", "responsive"),full_width = FALSE)

```

### 2.7.2 Resultados Gráficos

A continuación, se muestran las gráficas de demanda en los EBS automático y manual.

#### EBS Automático

```{r, fig.height=3, echo=FALSE, warning=FALSE, message=FALSE}
suppressWarnings({

 print(generated_plots[[50]])

})
```

#### EBS Manual

```{r, fig.height=3, echo=FALSE, warning=FALSE, message=FALSE}
suppressWarnings({

 print(generated_plots[[51]])

})
```